【裁判字號】    90,上易,1221
【裁判日期】    900731
【裁判案由】    傷害
【裁判全文】
臺灣高等法院高雄分院刑事判決                    九十年度上易字第一二二一號
    上訴人
    即被告  甲○○
右上訴人因傷害案件，不服臺灣高雄地方法院八十九年度易字第四六五八號中華民國
九十年四月十二日第一審判決（起訴案號：臺灣高雄地方法院檢察署八十九年度偵字
第一六一八四號），提起上訴，本院判決如左：
    主  文
上訴駁回。
    事  實
甲○○與邱耀文、鐘豐進（以上二人均為同案被告，業經台灣高雄地方法院判處罪刑
確定）及其他真實姓名不詳之成年男子五人，在高雄縣彌陀鄉○○○路界揚超商店前
，見蔡任閤騎機車後載宋美儀，雙方因按喇叭超車問題引起不悅，乃一路尾隨蔡任閤
及宋美儀二人，至高雄縣彌陀鄉○○○路與海尾路口前，甲○○等八人竟共同基於普
通傷害之犯意，於八十九年五月二十九日二十三時許，分持不詳種類之刀、木棒（均
未扣案）或徒手，毆打蔡任閤，致蔡任閤受有頭頂部三公分撕裂傷、右手背及後上背
等處血腫等傷。案經蔡任閤訴由高雄縣警察局岡山分局移送臺灣高雄地方法院檢察署
檢察官偵查起訴。
    理  由
一、訊據被告甲○○矢口否認犯行，辯稱：動手傷人的是邱耀文及鐘豐進，伊是要拉
    走他們，但不小心打到被害人云云。惟查，右揭傷害犯罪之事實，均迭據同案被
    告邱耀文、鐘豐進於警偵訊時及原審審理中供認不諱，核與告訴人蔡任閤指訴之
    情節相符，又據證人宋美儀於警偵訊中供證甚詳，而被告對於邱耀文、鐘豐進二
    人攻擊被害人之前，確有以騎車緊追被害人，一俟追上後即發生害之事，被告自
    難脫傷害共同犯意聯絡，此外告訴人受有前開傷害，有高雄榮民醫院診斷證明書
    乙紙在卷可稽，本件罪證明確，被告甲○○之犯行，洵堪認定。
二、核被告甲○○所為，係犯刑法第二百七十七條第一項普通傷害罪。被告與邱耀文
    、鐘豐進及其他不詳姓名成年男子五人之間，有犯意聯絡與行為分擔，均為共同
    正犯。被告犯罪事證甚明，原審法院乃依據刑法第二條第一項前段、第二十八條
    、第二百七十七條第一項、第四十一條第一項，罰金罰鍰提高標準條例第一條前
    段、第二條之規定，並審酌被告因細故即糾眾以暴力相犯，造成告訴人之身體傷
    害，迄未與告訴人達成和解，惡性非輕，量處有期徒刑三月，並敘明刑法第四十
    一條，於九十年一月四日修正，同年月十日經總統公布施行，比較新舊法，以新
    法有利於被告，依刑法第二條第一項前段規定，應適用修正後刑法第四十一條第
    一項規定，諭知易科罰金之折算標準，認事用法均無不合，量刑亦稱允妥，而被
    告又未與被害人達成民事和解，被告上訴意旨認原判決未諭知緩刑，因而指摘原
    判決不當，自無理由，應予駁回。
據上論斷，應依刑事訴訟法第三百六十八條，判決如主文。
本案經檢察官董明正到庭執行職務。
中    華    民    國      九十      年       七       月  三十一  日
                              臺灣高等法院高雄分院刑事第八庭
                                  審判長法官  郭雅美
                                        法官  莊飛宗
                                        法官  洪兆隆
右正本證明與原本無異。
不得上訴。
                                      書記官  葉淑華
中    華    民    國      九十      年       八       月    二    日
附錄本判決論罪之法條全文
刑法第二百七十七條條第一項
  傷害人之身體或健康者，處三年以下有期徒刑、拘役或一千元以罰金。
                        Ｊ


司法院資訊處製作；財團法人民間司法改革基金會備份。
